ko: 전자기기 > 통신 > 전화 > 전화기 부대용품 > 전화 카드: 수집용 전화 카드; 선불 전화 카드
pt-BR: Eletrônicos > Comunicações > Telefonia > Acessórios para telefone > Cartões telefônicos: Cartões telefônicos colecionáveis; Cartões telefônicos pré-pagos
fr: Appareil électronique > Communications > Téléphonie > Accessoires pour téléphones > Cartes téléphoniques: Cartes téléphoniques de collection; Cartes téléphoniques prépayées
bg-BG: Електроника > Комуникации > Телефония > Аксесоари за телефони > Телефонни карти: Колекционерски телефонни карти; Предплатени телефонни карти
zh-TW: 電子器材 > 通訊設備 > 電話設備 > 電話配件 > 電話卡: 收藏用電話卡; 預付電話卡
el: Ηλεκτρονικά > Επικοινωνίες > Τηλεφωνία > Αξεσουάρ τηλεφώνου > Τηλεφωνικές κάρτες: Συλλεκτικές τηλεκάρτες; Προπληρωμένες τηλεκάρτες
fi: Elektroniikka > Viestintä > Puhelinliikenne > Puhelintarvikkeet > Puhelinkortit: Keräilypuhelukortit; Prepaid-puhelukortit
sl-SI: Elektronika > Komunikacija > Telefonija > Dodatki za telefone > Telefonske kartice: Zbirateljske telefonske kartice; Predplačniške telefonske kartice
ru: Электроника > Связь > Телефония > Аксессуары для телефонов > Телефонные карточки: Коллекционные телефонные карты; Предоплаченные телефонные карты
de: Elektronik > Kommunikationsgeräte > Telefone > Telefonzubehör > Telefonkarten: Sammler-Telefonkarten; Prepaid-Telefonkarten
pl: Elektronika > Telekomunikacja > Telefonia > Akcesoria do telefonów > Karty telefoniczne: Karty telefoniczne kolekcjonerskie; Karty telefoniczne przedpłacone
sk-SK: Elektronika > Komunikačné zariadenia > Telefonovanie > Príslušenstvo k telefónom > Telefónne karty: Zberateľské telefónne karty; Predplatené telefónne karty
lt-LT: Elektronika > Ryšiai > Telefonija > Telefonų priedai > Telefono kortelės: Kolekcinės telefono kortelės; Išankstinio mokėjimo telefono kortelės
nb: Elektronikk > Kommunikasjon > Telefoni > Telefontilbehør > Telefonkort: Samlebare telefonkort; Forhåndsbetalte telefonkort
da: Elektronik > Kommunikation > Telefoni > Telefontilbehør > Telefonkort: Samlerobjekt – telefonkort; Telefonkort med taletid
th: อิเล็กทรอนิกส์ > การสื่อสาร > การโทรศัพท์ > อุปกรณ์โทรศัพท์ > การ์ดโทรศัพท์: บัตรโทรศัพท์สะสม; บัตรโทรศัพท์เติมเงิน
nl: Elektronica > Communicatie > Telefonie > Telefoonaccessoires > Telefoonkaarten: Verzamel telefoonkaarten; Prepaid telefoonkaarten
hu: Elektronika > Kommunikáció > Telefonálás > Telefonkiegészítők > Telefonkártyák: Gyűjthető telefonkártyák; Előre fizetett telefonkártyák
hr-HR: Elektronika > Komunikacija > Telefonija > Telefonski pribor > Telefonske kartice: Kolekcionarske telefonske kartice; Pretplatne telefonske kartice
ja: 電子機器 > 通信機器 > 電話 > 電話関連用品 > テレホンカード: コレクション用テレホンカード; プリペイドテレホンカード
pt-PT: Eletrónica > Comunicações > Telefonia > Acessórios de telefone > Cartões de telefone: Cartões telefónicos de coleção; Cartões telefónicos pré-pagos
cs: Elektronika > Komunikace > Telefony > Příslušenství k telefonům > Telefonní karty: Sběratelské telefonní karty; Předplacené telefonní karty
tr: Elektronik > Haberleşme > Telefon İletişimi > Telefon Aksesuarları > Telefon Kartları: Koleksiyon Telefon Kartları; Ön Ödemeli Telefon Kartları
en: Electronics > Communications > Telephony > Telephone Accessories > Phone Cards: Collectible Phone Cards; Prepaid Phone Cards
zh-CN: 电子产品 > 通讯 > 电话 > 电话配件 > 电话卡: 收藏电话卡; 预付费电话卡
vi: Thiết bị điện tử > Thiết bị liên lạc > Điện thoại > Phụ kiện điện thoại > Thẻ điện thoại: Thẻ điện thoại sưu tập; Thẻ điện thoại thanh toán trước
sv: Elektronik > Kommunikation > Telefoni > Telefontillbehör > Telefonkort: Samlartelefonkort; Förbetalda telefonkort
ro-RO: Electronice > Comunicații > Telefonie > Accesorii pentru telefoane > Cartele telefonice: Carduri telefonice de colecție; Carduri telefonice preplătite
it: Elettronica > Comunicazioni > Telefonia > Accessori per telefoni > Schede telefoniche: Carte telefoniche da collezione; Carte telefoniche prepagate
es: Electrónica > Comunicación > Telefonía > Accesorios de telefonía > Tarjetas de teléfono: Tarjetas telefónicas coleccionables; Tarjetas telefónicas prepagadas